【裁判字號】    94,上更(一),746
【裁判日期】    950512
【裁判案由】    妨害自由等
【裁判全文】
臺灣高等法院刑事判決             94年度上更(一)字第746號
上  訴  人
即  被  告  甲○○原名林楚涵
選任辯護人  趙國生律師
上  訴  人
即  被  告  戊○○
上  訴  人
即  被  告  丙○○
選任辯護人  林坤賢律師
上列上訴人因妨害自由等案件，不服臺灣臺北地方法院92年度訴
字第42號，中華民國93年 9月30日第一審判決（起訴案號：臺灣
臺北地方法院檢察署89年度偵字第 377號），提起上訴，本院判
決後，經最高法院發回更審，本院判決如下：
    主  文
原判決關於甲○○、戊○○剝奪他人行動自由部分及丙○○部分
均撤銷。
甲○○、戊○○共同私行拘禁，剝奪人之行動自由，各處有期徒
刑壹年陸月。
丙○○無罪。
    事  實
一、汪鐵爐（已死亡，業經原審法院判決不受理確定）、甲○○
    （原名林楚涵）及戊○○等人為了介入偽造信用卡集團謀取
    利益，以為己○○、乙○○係集團成員，於民國 88年5月18
    日中午12時許，共同夥同數名不詳姓名、年籍之成年男子，
    至臺北市○○路一八六號己○○經營之「南資通訊行」，與
    己○○及其職員乙○○於上述通訊行隔壁之泡沬紅茶店談判
    ，欲得知偽造信用卡成員陳勇全之下落，嗣因談判未果，汪
    鐵爐、甲○○、戊○○與該數名不詳姓名、年籍之成年男子
    竟共同基於私行拘禁己○○、乙○○以剝奪其二人行動自由
    之犯意聯絡，由汪鐵爐指示將己○○、乙○○分別押入一輛
    計程車及由甲○○駕駛之一輛自用小客車，與戊○○及該數
    名不詳姓名之成年男子共同剝奪己○○、乙○○之行動自由
    ，並以膠帶捆綁己○○、乙○○二人之雙手、雙腳及臉部，
    將二人載至臺北縣汐止市○○路六０一號「天秀宮」後山往
    秀峰瀑布山徑之觀音崖前山洞旁，復將己○○、乙○○押下
    車並隨即加以隔離、圍毆（己○○、乙○○傷害部分均未據
    告訴），其時甲○○出手毆打乙○○，戊○○則在旁觀看，
    汪鐵爐甚至作勢欲將己○○推落山崖，以此方式恐嚇己○○
    、乙○○交代陳勇全之下落，致生危害於己○○、乙○○之
    生命、身體及自由之安全。己○○害怕已極，只得同意以電
    話聯絡陳勇全。汪鐵爐等人為防己○○、乙○○趁機脫逃，
    復於 88年5月18日晚上8、9時許，將己○○、乙○○押至臺
    北縣汐止市○○路與水源路附近之不詳門牌號碼公寓五樓頂
    加蓋之房屋內拘禁，並命該數名不詳姓名、年籍成年男子予
    以看守，繼續剝奪己○○、乙○○之行動自由。直至翌日即
    88年5月19日晚上9時許，己○○、乙○○乘留下看守之綽號
    「阿青」之成年男子上廁所而疏於注意之際，掙脫捆綁逃出
    ，並四處躲藏，以防汪鐵爐等人尋找、報復。嗣於88年5 月
    27日，己○○、乙○○始出面向警方報案，而查獲上情。
二、案經臺北市政府警察局中山分局移送臺灣臺北地方法院檢察
    署檢察官偵查起訴。
    理  由
一、上訴人即被告甲○○經合法傳喚無正當理由未於本院言詞辯
    論期日到庭，爰不待其陳述逕行判決，合先敘明。
二、訊據上訴人即被告甲○○、戊○○均矢口否認有上揭妨害自
    由及恐嚇危害安全之犯行，被告甲○○辯稱伊於 88年5月18
    日及 5月19日並沒有去上開地點，沒有參與剝奪己○○、乙○○行動自由及恐嚇該二人之行為云云；被告戊○○辯稱伊
    於88年5月18日及5月19日並沒有去上開地點，亦沒有參與剝
    奪己○○、乙○○行動自由及恐嚇該二人之行為云云，惟查
    ：
(一)被害人己○○、乙○○如何於上揭時地遭汪鐵爐等人強押至
    臺北縣汐止市○○路六０一號「天秀宮」後山往秀峰瀑布山
    徑之觀音崖前山洞旁，限制渠等行動自由，並加毆打且出言
    恐嚇，復於翌日押至臺北縣汐止市○○路與水源路附近之不
    詳門牌號碼公寓五樓頂加蓋之房屋內加以拘禁等情，業據被
    害人乙○○於警詢時供稱伊於 88年5月18日中午12時許，在
    臺北市○○路 186號南資通訊行遭8、9名不詳姓名、年籍之
    成年男子將伊與伊老闆己○○強押至台北縣汐止鎮山上，至
    山上後便出手毆打我們，嗣並將伊與己○○載往汐止鎮一間
    民宅等語（見88年度他字第1496號卷第119頁、第120頁），
    復於偵查時證述88年某日，伊跟己○○被汪鐵爐等人押到汐
    止山上毆打，當時押我們的有七、八個，伊係坐由甲○○即
    林楚涵所開之一部紅色三門喜美車輛強押至山上等語（見89
    年度偵字第377號卷 (一)第159頁反面、第160頁正面）﹔而
    證人即被害人己○○於偵查時證述伊於88年 5月18日中午在
    台北市○○路 186號伊的通訊行店內接到伊員工乙○○之電
    話，伊即前往附近之泡沫紅茶店，隨後伊及乙○○即遭汪鐵
    爐及他的手下約八、九個人押至汐止山上，伊當時是坐在計
    程車後座中間，左右各一個人，前座也一個人，被押上山後
    ，汪鐵爐問伊偽卡的事情，伊說不知道，接著就被拳打腳踢
    ，被打之後天色已黑，便將我們再載往汐止某公寓，伊記得
    是頂樓，被關在一小房間裡面，並把我們的雙手及腳都捆起
    來，那時候眼睛還矇住，當天晚上在該公寓也有打我們，不
    過不是很用力的打，僅在嚇唬我們，隔天晚上，汪鐵爐好像
    有接到電話，他們就離開了，當時伊和乙○○綁在一起，因
    為綁一天了，膠帶有點鬆，然後就跑掉了等語（見同上偵字
    第377號卷 (一)第162頁至第164頁）；另證人舒以平於偵查
    時證稱己○○、乙○○被帶至山上一事伊並不知道，是當天
    下午某時汪鐵爐打行動電話給伊，說鄭自達將會開車到伊住
    處附近載伊去把事情講清楚，要伊配合。後來鄭自達便開車
    來載伊，將伊載到汐止某山上，地點伊不是很清楚，伊上去
    時有看到汪鐵爐、戊○○、林楚涵及好幾個年輕人，當時乙○○是被三個人圍住，其中一位是林楚涵，另外二個伊不認
    識，而己○○是在山路的更後面一點，由鐵蛋汪鐵爐、戊○○等人圍著，約三、四個人，伊當時看到汪鐵爐做勢要將己○○推下懸崖，說再不講的話，就要把他推下去。汪鐵爐等
    人好像是要己○○、乙○○將作偽卡的ＪＡＣＫＥＹ找出來
    等語（見同上偵字第377號卷 (二)第89頁背面至第90頁背面
    ）；證人鄭自達於偵查時證稱伊當時載舒以平上山，在山上
    伊有看到汪鐵爐及他一些伊不認識的手下，圍住己○○、乙○○二人等語（見同上偵字第377號卷 (一)第62頁反面），
    堪認被害人己○○、乙○○二人確有於上揭泡沫紅茶店被同
    案被告汪鐵爐等人強押至汐止山上，嗣復押至臺北縣汐止市
    ○○路與水源路附近之不詳門牌號碼公寓五樓頂加蓋房屋內
    予以拘禁之事實。
(二)被告甲○○及戊○○二人雖均否認有參與本件犯行，然查被
    害人乙○○於警詢時供稱伊被押至汐止山上是坐由林楚涵（
    即甲○○）駕駛之喜美三門紅色自用小客車上，當時戊○○
    坐右前座，伊坐在後座云云（見同上他字第 1496號卷第125
    頁背面至第 126頁背面）﹔嗣於偵查時證述當天押我們的，
    林楚涵、戊○○二人有參與（至其指述被告丙○○並有參與
    ，核與事實不符，理由詳後述），林楚涵並有動手打伊，汪
    鐵爐是帶頭的，林楚涵開一部紅色三門喜美，伊坐在後座中
    間，左右二邊各一個押伊，前座坐一個，另外還有一部計程
    車，己○○坐該部計程車，該部計程車坐幾個人，伊不知道
    云云（見同上偵字第377號卷 (一) 第160頁）﹔至被害人己○○因係遭同案被告汪鐵爐及另數名不詳年籍、姓名之成年
    男子強押坐上計程車至汐止山上，並因僅認識其中之汪鐵爐
    ，致一再指述同案被告汪鐵爐如何夥同其他不詳姓名、年籍
    之成年男子為本件犯行云云，而證人舒以平於偵查時證述到
    了汐止山上，伊看到汪鐵爐、阿標（即戊○○）、阿佳（即
    林楚涵）、其他的人伊不熟。而伊是看到汪鐵爐嚇己○○，
    要把他推下懸崖，另伊確實目睹林楚涵毆打乙○○，伊先看
    到林楚涵踹己○○（應係乙○○之誤）肚子一腳，乙○○就
    靠到山壁上，接著林楚涵及另外二名年輕人就過去對他拳打
    腳踢，而鄭自達也衝過去毆打乙○○頭部一拳，伊看到之後
    就衝過  去擋住鄭自達要他不要再打乙○○，因為畢竟伊跟
    他同事一場，請鄭自達好好講不要打人，鄭自達向伊說這是
    要打給汪鐵爐看的，之後汪鐵爐走過來乙○○這邊要伊和乙○○對質，因為乙○○完全否認有ＪＡＣＫＥＹ這個人，伊
    向乙○○說你們之前有答應汪鐵爐要把ＪＡＣＫＥＹ做好的
    偽卡賣給汪鐵爐，為何事後反悔，乙○○還是否認有ＪＡＣ
    ＫＥＹ這個人，伊向乙○○說為了這件事伊前一陣子已被打
    了，只要他把事情講出來大家就會沒事，後來乙○○向汪鐵
    爐承認認識ＪＡＣＫＥＹ，但聯絡不到，汪鐵爐就問何人可
    聯絡到，乙○○因稱己○○知道，於是江鐵爐就帶著伊與鄭
    自達過來己○○這一邊，伊看到戊○○將己○○的手轉到後
    邊押著，汪鐵爐就走過去向己○○說：你再裝吧，說伊和乙○○都講出來了，接著汪鐵爐就做勢要把己○○推下懸崖，
    伊前面所說的看到汪鐵爐要把己○○推下懸崖的就是這一段
    ，也就是先打完乙○○之後的事情，後來己○○就說讓他坐
    在旁邊一個椅子下來講，汪鐵爐問己○○現在可以打電話給
    ＪＡＣＫＥＹ嗎？己○○要求用自己的行動電話打給ＪＡＣ
    ＫＥＹ，汪鐵爐要己○○在電話中不可以有警示的言語，汪
    鐵爐要他身邊小弟把己○○行動電話取出交給己○○打，己○○就打電話給ＪＡＣＫＥＹ約時間、地點並拿多少的卡片
    等等，汪鐵爐就說事情如果這樣處理不就大家沒事了嗎云云
    （見同上偵字第377號卷 (二)第90頁反面至第92頁反面），
    以當時證人舒以平依同案被告汪鐵爐之邀而至上揭汐止山上
    ，其並在該汐止山上停留一段時間，則證人舒以平既係當場
    在場目睹，對當時在場情形，被告甲○○及戊○○等人是否
    在場，自當知之甚詳，證人舒以平且認識被告甲○○及戊○○二人，自無誤認之可能﹔另同案被告汪鐵爐於偵查時供稱
    戊○○及林楚涵有於88年5月18日跟伊到臺北市○○路186號
    帶己○○、乙○○到汐止五峰瀑布，伊記得在山上時有打電
    話叫舒以平過來，好像是鄭自達陪他來的等語，伊記得林楚
    涵有開車云云（見同上偵字第377號卷 (一) 第186頁反面及
    第 187頁），是依上揭被害人乙○○、證人舒以平及同案被
    告汪鐵爐等人之供述，被害人己○○及乙○○被強押至汐止
    山上，遭剝奪行動自由並毆打、恐嚇等情時，被告甲○○及
    戊○○二人確均有在場參與，並有被害乙○○及證人舒以平
    至汐止山區指證賴彥晏、乙○○遭妨害自由之現場照片十四
    張在卷可資佐證。
(三)被害人己○○及乙○○、證人鄭自達及舒以平，暨同案被告
    汪鐵爐上揭於警詢及偵查時所為之供述，均於各該受訊問後
    ，經當場交閱或朗誦承認無訛始簽名於各該筆錄，此觀各該
    筆錄自明，是上揭被害人等於警詢及偵查時之供述既係出於
    渠等之真意，並無違法取供之情事，自得為證據。至證人即
    被害人己○○於本院前審及本院本審審理時到庭證稱案發之
    事，事隔已久，已記不得了，當時有何人在場，亦不記得了
    等語﹔暨證人即被害人乙○○於本院前審審理時證稱88年 5
    月18日迄今事隔已久，已不太記得了，當時究竟坐何車至山
    上，車上有何人，如何至山上，在山上有何人，發生何事，
    及己○○到底如何坐車至上山等情，均已記不得了等語，被
    害人己○○及乙○○似有意迴避案發當時之情形，惟被害人
    己○○及乙○○於警詢及偵查時就如何於上揭時地遭人剝奪
    行動自由及恐嚇危害安全等情，業已供述明確在卷，渠等事
    後雖以對當時情形已不記得了等語，亦不得採為有利於被告
    甲○○及戊○○二人之認定。
(三)綜上所述，被告甲○○及戊○○二人上開所辯，要屬飾卸刑
    責之詞，不足採信。事證明確，被告甲○○及戊○○之犯行
    ，均堪認定。
三、查刑法第 302條之妨害自由罪，原包括私行拘禁及以其他非
    法方法剝奪人之行動自由而言，所謂非法方法，當然包括強
    暴脅迫之情事在內。被告甲○○、戊○○與同案被告汪鐵爐
    強押被害人己○○、乙○○上車至臺北縣汐止山區，並由同
    案被告汪鐵爐於妨害自由行為繼續中，作勢欲將被害人己○○推落山崖，以此方式恐嚇己○○、乙○○交待偽卡成員陳
    勇全之下落，致生危害於己○○、乙○○之生命、身體及自
    由之安全，自屬包含於妨害己○○、乙○○行動自由之同一
    犯意之中，是被告甲○○及戊○○二人與同案被告汪鐵爐於
    剝奪被害人己○○、乙○○行動自由中，對被害人己○○、
    乙○○為上揭恐嚇行為，仍應視為剝奪被害人己○○、乙○○行動自由之部分行為。核被告甲○○及戊○○二人所為，
    均係犯刑法第302條第1項妨害行動自由罪﹔被告甲○○、戊○○以一行為同時剝奪被害人己○○、乙○○二人之行動自
    由，係一行為同時觸犯二剝奪他人行動自由罪，為同種想像
    競合犯，應從一重論以一剝奪他人行動自由罪。公訴意旨認
    被告甲○○及戊○○二人另犯刑法第 305條之恐嚇危害安全
    罪，並與所犯剝奪他人行動自由罪間，有方法結果之牽連關
    係，容有未洽。被告甲○○及戊○○與同案被告汪鐵爐及另
    數名不詳姓名年籍之成年男子間，有犯意聯絡及行為分擔，
    均為共同正犯。原審就被告甲○○及戊○○二人上述犯行，
    予以論罪科行，固非無見，惟查被告丙○○並未與甲○○及
    戊○○等人共犯本件犯行（理由詳後述），原審認被告丙○○與被告甲○○及戊○○二人就上開犯行有犯意聯絡與行為
    分擔，而為共同正犯，尚有未洽，又本件除被告甲○○及戊○○二人外，尚有汪鐵爐及另數名不詳姓名年籍之成年男子
    共犯本件犯行，原審於事實欄亦認定汪鐵爐並夥同數名不詳
    姓名之成年男子共同剝奪被害人己○○、乙○○，惟於判決
    理由殊未敘明汪鐵爐及另不詳姓名之成年男子共犯本件犯行
    之旨，事實與理由不相一致，同有未洽，另被告甲○○及戊○○以一行為同時剝奪被害人己○○、乙○○二人行動自由
    ，係一行為同時觸犯二剝奪他人行動自由罪，為同種想像競
    合犯，應從一重之剝奪他人行動自由罪處斷，原審就此疏未
    論斷，亦有未洽，是被告甲○○及戊○○二人上訴意旨否認
    犯罪，固無理由，惟原判決關於被告甲○○及戊○○剝奪他
    人行動自由部分既有可議，自應由本院予以撤銷改判，爰審
    酌被告甲○○及戊○○二人為介入偽造信用卡集團謀取利益
    之不法目的，不法逼迫被害人供出偽造信用卡集團成員，行
    止囂張乖戾，暨被告二人之素行、犯罪之動機、目的、手段
    、因而所致生之危害及犯罪後否認犯行，圖卸刑責之態度等
    一切情狀，仍均量處有期徒刑一年六月。
四、公訴意旨另以：被告丙○○與被告汪鐵爐、甲○○（原名林
    楚涵）及戊○○等人共同基於犯意之聯絡，於民國88年 5月
    18日中午12時許，夥同數名不詳姓名、年籍之成年男子，至
    臺北市○○路一八六號己○○經營之「南資通訊行」，將己○○及其職員乙○○強押上車，剝奪其等之行動自由，將二
    人載至臺北縣汐止市○○路六０一號「天秀宮」後山往秀峰
    瀑布山徑之觀音崖前山洞旁，隨即將二人隔離、圍毆（傷害
    部分未據告訴），被告汪鐵爐並作勢欲將己○○推落山崖，
    欲逼迫己○○、乙○○交代偽卡成員陳勇全之下落，己○○
    害怕已極，只得同意以電話聯絡陳勇全。被告丙○○及被告
    汪鐵爐等人為防己○○、乙○○趁機脫逃，復於88年 5月18
    日晚上8、9時許，將己○○、乙○○押至臺北縣汐止市○○
    路與水源路附近之不詳門牌號碼公寓五樓頂加蓋房屋內拘禁
    ，加以膠帶綑綁二人之雙手、雙腳及臉部，並命綽號「小楊
    」、「阿青」、「阿豪」等三名不詳姓名、年籍成年男子予
    以看守，直至翌日即88年5月19日晚上9時許，己○○、乙○○乘留下看守之綽號「阿青」之成年男子上廁所而疏於注意
    之際，掙脫捆綁逃出，因認被告丙○○涉犯刑法第302條第1
    項之剝奪他人行動自由罪嫌及同法第 305條之恐嚇危害安全
    罪嫌云云。
五、按犯罪事實應依證據認定之，無證據不得認定犯罪事實；又
    不能證明被告犯罪者，應諭知無罪之判決，刑事訴訟法第15
    4條第2項及第301條第1項分別定有明文。而所謂認定犯罪事
    實之證據，係指足以認定被告確有犯罪行為之積極證據而言
    ，該項證據自須適合於被告犯罪事實之認定，始得採為斷罪
    資料，如未能發現相當證據，或證據不足以證明，自不能以
    推測或擬制之方法，以為裁判之基礎（參照最高法院29年上
    字第3105號、40年臺上字第86號及30年上字第 816號判例）
    。又告訴人之指訴係以使被告受刑事訴追為目的，是其陳述
    是否與事實相符，仍應調查其他證據以資審認（參照最高法
    院52年台上字第1300號判例）。
六、查公訴人據以認定被告丙○○涉有上揭剝奪他人行動自由及
    恐嚇危害安全罪嫌，無非係以告訴人己○○、乙○○之指訴
    及證人舒以平、鄭自達之證述為其論據，訊據被告丙○○堅
    決否認有上揭公訴人指訴之剝奪他人行動自由及恐嚇危害安
    全犯行，並辯稱88年 5月18日中午12時許汪鐵爐有從上開泡
    沫紅茶店打電話給伊，他是叫伊去幫他付賬，伊之前替他付
    了幾次帳，他都沒有還我，所以伊就不理他，也沒過去上開
    泡沫紅茶店，伊不認識己○○、乙○○二人，並未參與將該
    二人押到臺北縣汐止市○○路六０一號「天秀宮」後山往秀
    峰瀑布山徑之觀音崖前山洞旁及在山上毆打該二人之事，亦
    未參與88年 5月19日將己○○、乙○○押至臺北縣汐止市○○路與水源路附近之不詳門牌號碼公寓五樓頂加蓋房屋內拘
    禁之事，伊都沒有在現場也沒有參與，88年5月18日晚上6時
    許，伊是在臺北市○○○路與林波西街口的天然台餐廳吃飯
    ，一直到9、10點左右云云。經查：
(一)被害人乙○○固於警詢時稱汪鐵爐帶著「阿豪」及丙○○強
    押己○○坐計程車上山（即臺北縣汐止市○○路 601號天秀
    宮後山往秀峰瀑布山徑之觀音崖前山洞旁）等語（見同上他
    字第1496號卷第126 頁）；同案被告汪鐵爐於偵查中亦供稱
    丙○○有跟伊至上開山上等語（見同上偵字第377號卷 (一)
    第 186頁背面）；另證人鄭自達於警詢時亦證稱強押被害人
    己○○、乙○○至汐止山上毆打者，丙○○有涉案等語（見
    同上他字第1496號卷第56頁），惟被害人己○○並未指述被
    告丙○○有參與押其至汐止山上之犯行，以被害人己○○究
    遭何人強押上山，應較其他人清楚，且依被害人己○○、乙○○所述，渠等係分別遭不同之人分開強押搭車至汐止山上
    ，則被害人乙○○又如何知悉被害人賴彥晟遭何人強押至汐
    止山上，被害人乙○○於警詢時並另供稱伊在汐止山上觀音
    崖沒有看見丙○○出現云云（見同上他字第1496號卷第 126
    頁背面），若被告丙○○有參與本件強押被害人己○○至汐
    止山上，何以被害人乙○○未於該汐止山看見被告丙○○，
    另證人舒以平於偵查時證稱當時汪鐵爐打行動電話給伊，說
    鄭自達會開車到伊住處附近載伊。後來鄭自達即開車載伊到
    汐止山上，伊上去時有看到汪鐵爐、戊○○、林楚涵及好幾
    個年輕人，但伊沒有看到丙○○，當時乙○○是被三個人圍
    住，其中一位是林楚涵，另外二個我不認識，而己○○是在
    山路的更後面一點，由鐵蛋汪鐵爐、戊○○等人圍著，約三
    、四個人等語（見偵字第377號卷 (二)第89頁背面至第90頁
    背面），而證人鄭自達於警詢時另供稱案發時伊與汪鐵爐在
    南資通訊行旁的泡沫紅茶店時，有看到汪鐵爐打行動電話給
    丙○○好幾次云云（見同上他字第1496號卷第55頁正面），
    若被告丙○○當時亦同在上開泡沫紅茶店，同案被告汪鐵爐
    又何須打電話與被告聯絡，足證被告丙○○當時並未前往上
    開泡沫紅茶店，而查本件係因同案被告汪鐵爐等人為介入偽
    造信用卡集團謀取利益，以為被害人己○○、乙○○係集團
    成員，為逼迫被害人己○○、乙○○說出偽造信用卡成員陳
    勇全之下落，惟因談判未果，致因而強押被害人己○○、乙○○上汐止山上，則被告丙○○當時既未在場參與談判，又
    從何於談判未果之際而共同將被害人二人強押至汐止山上，
    是被害人乙○○、同案被告汪鐵爐及證人鄭自達上揭指述被
    告丙○○有參與強押被害人己○○至汐止山上一節，其是否
    與事實相符，非無可疑。
(二)至被害人乙○○於警詢及偵查時固指稱丙○○有於該汐止市
    區五樓民宅頂加蓋之屋內揮手毆打伊頭部等語，惟查被害人
    己○○及乙○○遭同案被告汪鐵爐等人分別強押上被告甲○○所駕駛之自用小客車及計程車上，而依證人即被害人己○○於本院審理時證稱被押往山上車行進中，上車沒多久，眼
    睛就被矇住，一直到脫逃時，才自行解開膠帶云云（見本院
    95年 2月17日審判筆錄），被害人乙○○亦供述眼睛被以膠
    帶矇住之事實，則被害人己○○及乙○○既於被強押上車後
    未久即遭矇住眼睛，並依被害人己○○及乙○○供稱並不認
    識被告丙○○，被害人賴彥竹又如何得知被告丙○○有於其
    被押於臺北縣汐止市一五樓民宅時出現，並對其出手毆打之
    情，並參酌證人丁○○（現服務於臺北市警察局中正分局南
    昌路派出所警員）於本院審理時到庭證稱伊於88年間服務於
    南昌路派出所擔任警員，認識丙○○，丙○○曾對伊抱怨說
    當天他是參加泉州街派出所民防隊幹部聚餐，竟被無辜陷入
    刑案，伊跟他說應該會沒事，而伊記得當天下午五點多伊先
    到丙○○之公司泡茶，六點多到餐廳用餐，一直到九點左右
    離開云云（見本院95年 4月28日審判筆錄），是被害人乙○○指述被告丙○○有於上開汐止市區五樓民宅頂加蓋之屋內
    揮手毆打被害人乙○○一節，其是否與事實相符，亦非無疑
    。
七、綜上所述，被告丙○○既否認有參與本件犯行，而被害人己○○、乙○○、同案被告汪鐵爐及證人鄭自達上揭指述被告
    丙○○涉有參與本件犯行，惟並查無何積極證據足資証明確
    與事實相符，自難遽依該有瑕疵之指述即認被告丙○○涉有
    共犯本件犯行，被告所辯並無參與本件犯行云云，應堪採信
    被告丙○○犯行，尚屬不能證明，原審未詳加調查，細心勾
    稽，遽認被告丙○○有共犯上揭犯行，而予以論罪科刑，尚
    有未恰，被告丙○○執以上訴，非無理由，則原判決關於被
    告丙○○部分既有可議，自應由本院予以撤銷，改判被告丙○○無罪。
據上論斷，應依刑事訴訟法第369條第1項前段、第364條、第371
條、第 299條第1項前段、第301條第1項，刑法第28條、第302條
第1項、第55條，罰金罰鍰提高標準條例第1條前段，判決如主文
。
本案經檢察官吳慧蘭到庭執行職務。
中    華    民    國    95    年    5     月    12    日
                  刑事第五庭審判長法  官  吳  敦
                                  法  官  吳啟民
                                  法  官  張傳栗
以上正本證明與原本無異。
如不服本判決，應於收受送達後十日內向本院提出上訴書狀，其
未敘述上訴之理由者並得於提起上訴後十日內向本院補提理由書
（均須按他造當事人之人數附繕本）。
                                  書記官  秦慧榮
中    華    民    國    95    年    5     月    12    日
附錄：本案論罪科刑法條全文
刑法第302條
私行拘禁或以其他非法方法，剝奪人之行動自由者，處五年以下
有期徒刑、拘役或三百元以下罰金。
因而致人於死者，處無期徒刑或七年以上有期徒刑，致重傷者，
處三年以上十年以下有期徒刑。
第 1 項之未遂犯罰之。


司法院資訊處製作；財團法人民間司法改革基金會備份。
